# 对于限制性股票现金股利可撤销的处理

提问人：zhuting9993 时间：2019-09-27 12:48:15
对于现金股利可撤销的限制性股票，在分配现金股利时，如果预计未来可解锁部分，会编制如下分录 ①借：利润分配——应付现金股利 贷：应付股利——限制性股票股利同时：
②借：其他应付款——限制性股票回购义务　　贷：库存股预计未来不可解锁部分，会编制如下分录：③ 借：其他应付款——限制性股票回购义务 贷：
应付股利——限制性股票股利。其中对于第二笔分录中贷方为库存股不理解。
上述第二笔分录，因为现金股利可撤销，因此将已经支付的股利，在每期发生时，就冲减未来回购款，这部分我能理解。但是贷方为什么是库存股呢？
虽然是原来入账时，有 “借：库存股，贷：其他应付款” 但是这比分录中的库存股实际上是用来作为 “股本和资本公积” 的备抵科目的，这样减少库存股，不就相当于确认了其对应的这部分股本和资本公积吗。虽然可解锁部分，未来的股本和资本公积是应该确认的，可是这个分录是用的每期付的股利来确认的，分配的股利金额和每期对应能够确认的股本和资本公积金额难道是一样的吗？

回答人：chenyiwei
个人理解，因为这部分预计日后可解锁的部分，在将来确定回购义务解除时，需将对应的其他应付款转回权益（即增加权益），所以分配现金股利时同步借记其他应付款、贷记库存股，实际上是将因可撤销现金股利导致的回购义务金额减少额转回权益，由于此时尚未解锁，故贷记库存股，到正式解锁时再消除库存股项目的余额。